臺灣澎湖地方法院刑事判決　　　　　　　 94年度交易字第3號
公　訴　人　臺灣澎湖地方法院檢察署檢察官
被　　　告　丙○○　男　48歲.
上列被告因過失傷害案件，經檢察官提起公訴（93年度偵字第
601號），被告於準備程序為有罪之陳述，經本院合議庭裁定改
由受命法官依簡式審判程序審理，並判決如下：
    主  文
丙○○因過失傷害人，處有期徒刑參月，如易科罰金，以參佰元
折算壹日。
    事  實
一、丙○○領有普通小型車駕駛執照，其明知飲用酒類，吐氣所
    含酒精濃度超過每公升0.25毫客時，即不得駕車，仍於民國
    93年9月16日晚間，在澎湖縣馬公市「口福」餐廳飲用酒類
    ，並於當晚10時30分許，在無法安全駕駛動力交通工具之情
    形下，駕駛車牌號碼WX-8527號自用小客車（起訴書誤載為
    小貨車，所涉酒後駕駛部分業據檢察官為緩起訴處分），沿
    澎湖縣馬公市○○路由北往南方向行駛，途經建國路與仁愛
    路交岔路口時，根據現場道路交通標線，本應注意支線車道
    應停車再開讓幹線車道先行，且依當時情形，天候晴、夜間
    有照明、無障礙物、視距良好，並無不能注意之情事，竟因
    酒後注意力降低，而疏於注意路口狀況並停車再開，即逕行
    進入路口，適有甲○○駕駛重型機車未注意車前狀況由仁愛
    路東向西進入同一路口，二車在路口發生碰撞，甲○○因而
    人車倒地，受有右側肩部肱骨骨折脫臼之傷害，手術治療後
    ，又發生血腫、表皮感染等傷害。而丙○○肇事後未被發覺
    前，即請託路人報警處理，且等候警員到場後申報自己為行
    為人並接受裁判，經警於當晚10時52分對丙○○酒測結果，
    吐氣酒精濃度高達每公升0.58毫客。
二、案經甲○○訴由臺灣澎湖地方法院檢察署檢察官偵查起訴。
    理  由
一、被告丙○○於前述時間及地點駕車發生交通事故，致告訴人
    甲○○受有前述傷害之事實，業據被告於偵查、審理中坦白
    承認（偵查卷17頁、本院卷58頁），核與告訴人所述情節相
    符（偵查卷17頁），且有道路交通事故調查報告表（警卷14
    頁）、道路交通事故現場圖（警卷16頁）、診斷證明書三件
    （偵查卷7、8、25頁）附卷可稽。而飲用酒類後其吐氣所含
    酒精濃度超過每公升0.25毫克時，不得駕車；車輛行至無號
    誌交岔路口，支線道車應暫停讓幹線道車先行；汽車行駛時
    ，駕駛人應注意車前狀況，並隨時採取必要之安全措施等規
    定，分別為道路交通安全規則第114條第2款、第102條第1項
    第2款、第94條第3項所明定。本件事發當時，被告飲用酒類
    超出法定標準，且事發地點交岔路口之建國路為支線道，路
    面劃有道路交通標誌標線號誌設置規則第172條所定之讓路
    線，仁愛路雖為幹線道，但亦設有同規則第30條所定應減速
    慢行注意來車之岔路標誌等事實，分別有呼氣測試酒精濃度
    測定表、道路交通事故現場圖、現場照片在卷可證（警卷12
    、16、19頁、偵查卷6頁、附民卷53、54頁），又事發當時
    天候晴、夜間有照明、無障礙物、視距良好等狀況，為道路
    交通事故調查報告表所載明無誤（警卷14頁），則被告與告
    訴人均領有適當駕駛執照，自無不能注意上述道路交通安全
    規則之情事，但被告與告訴人仍於路口發生事故，因此，本
    件肇事原因當中，被告有酒後駕車且支線道車未讓幹線道車
    之過失，告訴人則有未注意車前狀況之過失一節，即堪認定
    ，經送台灣省高屏澎區車輛行車事故鑑定委員會鑑定結果，
    同此意見，有鑑定意見書一份附卷可參（本院卷47頁）。再
    被告之過失與告訴人所受傷害間，有相當因果關係。從而，
    本件事證明確，被告犯行，足堪認定。
二、核被告所為，係犯刑法第284條第1項前段之過失傷害罪。被
    告酒後駕車致人於傷，應依道路交通管理處罰條例第86條第
    1項規定加重其刑。又被告於肇事後未被發覺前，即請託路
    人報警處理，且在現場等候到場警員而申報犯罪並接受裁判
    ，業據被告陳明並經證人即到場處理警員乙○○證述在卷（
    警卷5頁、本院卷56頁），合於自首要件，應依刑法第62條
    前段規定，減輕其刑，並先加後減之。爰審酌被告並無論罪
    科刑紀錄，素行良好，有台灣高等法院被告全國前案紀錄表
    附卷可稽（本院卷第7頁），此次酒後駕車致人於傷，有重
    大交通違失，而告訴人受傷不輕，右手功能終生遭到影響，
    有行政院衛生署澎湖醫院病歷摘要可據（偵查卷第33頁），
    實屬不當，惟事後坦承犯行，態度尚稱良好，其未能與告訴
    人和解，與告訴人要求之200萬元賠償金額偏高，不無關聯
    等情，量處如主文所示之刑，並諭知易科罰金折算標準。
據上論斷，應依刑事訴訟法第273條之1第1項、第299條第1項前
段，刑法第284條第1項前段、第62條前段、第41條第1項，道路
交通管理處罰條例第86條第1項，罰金罰鍰提高標準條例第1條前
段、第2條，判決如主文。
本案經檢察官丁○○到庭執行職務。
中　　華　　民　　國　　94　　年　　7 　　月　　19　　日
　　　　　　　　　      刑事庭  法　官　陳介安
以上正本證明與原本無異。
如不服本判決，應於判決送達後10日內，向本院提出上訴狀（須
附繕本）。
中　　華　　民　　國　　94　　年　　7 　　月　　20　　日
　　　　　　　　　　　　        書記官　劉竹苞
論罪法條：
刑法第284條第1項前段：
中華民國刑法第284條
因過失傷害人者，處 6 月以下有期徒刑、拘役或 500 元以下罰
金，致重傷者，處1年以下有期徒刑、拘役或500元以下罰金。
